臺灣臺中地方法院刑事判決　　　　　　 100年度訴字第1944號
公　訴　人　臺灣臺中地方法院檢察署檢察官
被　　　告　陳智謙
上列被告因違反毒品危害防制條例案件，經檢察官提起公訴（10
0年度撤緩偵字第79、80號），被告於本院準備程序中就被訴事
實為有罪之陳述，經告知簡式審判程序之旨，並聽取當事人之意
見後，經本院合議庭評議後裁定由受命法官獨任改行簡式審判程
序審理，判決如下：
    主    文
陳智謙施用第一級毒品，累犯，處有期徒刑捌月。又施用第一級
毒品，累犯，處有期徒刑捌月。又施用第二級毒品，累犯，處有
期徒刑肆月。應執行有期徒刑壹年貳月。
    犯罪事實
一、陳智謙前因違反肅清煙毒條例案件，經本院於民國86年3月3
    1日以86年度訴字第608號判處有期徒刑3年6月確定；又因違
    反肅清煙毒條例等案件，經本院於86年12月9日以86年度訴
    字第1511號判處有期徒刑3年2月、6月，應執行有期徒刑3年
    6月確定；前開有期徒刑3年6月、3年2月、6月部分，經本院
    於96年7月16日以96年度聲減字第1779號裁定，分別予以減
    刑後合併定其應執行有期徒刑3年6月確定；於86年7月18日
    入監執行，91年3月15日因縮短刑期假釋出監，94年7月12日
    撤銷假釋，於95年2月22日入監執行殘刑，96年9月15日因縮
    短刑期執行完畢。
二、陳智謙曾因施用毒品案件，經本院94年度毒聲字第472號裁
    定送勒戒處所進行觀察、勒戒，於94年6月6日進入臺灣臺中
    看守所附設勒戒所接受觀察勒戒後，認有繼續施用毒品傾向
    ，經本院於94年7月15日以94年度毒聲字第882號裁定令入戒
    治處所施以強制戒治，於94年8月9日進入臺灣臺中戒治所接
    受強制戒治，於95年2月22日移送臺中監獄執行後，由臺灣
    臺中地方法院檢察署檢察官於95年3月18日以95年度戒毒偵
    字第42號為不起訴處分確定。
三、陳智謙仍不知悔改及徹底戒絕，於前開觀察勒戒執行完畢釋
    放後5年內，仍基於施用第一級毒品海洛因之犯意，先於98
    年12月27日21時許，在臺中縣豐原市（現改制為臺中市豐原
    區○○○路157之1號6樓之1其居所內，以將海洛因摻入香菸
    內點火燃燒吸食其煙霧之方式，非法施用第一級毒品海洛因
    1次；又於99年4月19日13、14時許，在臺中縣豐原市○○路
    157之1號6樓之1其居所內，以將海洛因摻入香菸內點火燃燒
    吸食其煙霧之方式，非法施用第一級毒品海洛因1次。另基
    於施用第二級毒品甲基安非他命之犯意，於99年4月20日上
    午8時15分許為警採尿之時往前回溯96小時內之某時，在不
    詳地點，以不詳方法，非法施用第二級毒品甲基安非他命1
    次。嗣先後於98年12月29日上午8時30分許、99年4月20日上
    午7時許，在臺中縣豐原市○○路157之1號6樓之1，為警持
    本院核發之搜索票查獲，經徵得其同意採集尿液送驗結果，
    分別呈現嗎啡、可待因、安非他命、甲基安非他命陽性反應
    ，因而獲悉上情。
四、案經臺中市政府警察局移送臺灣臺中地方法院檢察署檢察官
    偵查起訴。
    理    由
一、訊據被告陳智謙對於上揭時地分別施用第一級毒品海洛因2
    次及施用第二級毒品甲基安非他命1次等情，業於本院中坦
    認屬實，而被告為警查獲時所採集之尿液，經送驗結果，亦
    均呈現嗎啡、安非他命及甲基安非他命陽性反應，此有尿液
    採證同意書1份、臺中縣警察局（現改制為臺中市政府警察
    局）保安警察隊委託尿液代號、真實姓名對照表1份、詮昕
    科技股份有限公司濫用藥物尿液檢驗報告2份、採集尿液（
    送驗）採證同意書1份、臺中縣警察局刑事警察大隊委託尿
    液代號、真實姓名對照表1份等在卷可稽，被告自白供述與
    現有事證相符，應堪置信。
二、按海洛因、甲基安非他命分別係屬毒品危害防制條例所定之
    第一、二級毒品，不得非法施用。被告前開施用毒品第一級
    毒品海洛因及第二級毒品甲基安非他命之犯行，分別係犯毒
    品危害防制條例第10條第1項之施用第一級毒品罪、第10條
    第2項之施用第二級毒品罪。被告為供施用而分別持有第一
    、二級毒品之低度行為，應各為施用第一、二級毒品之高度
    行為所吸收，均不另論處。被告所犯施用第一、二級毒品之
    犯行，其犯意各別，行為互殊，法益亦異，應予分論併罰。
    查：被告前因違反肅清煙毒條例案件，經本院於86年3月31
    日以86年度訴字第608號判處有期徒刑3年6月確定；又因違
    反肅清煙毒條例等案件，經本院於86年12月9日以86年度訴
    字第1511號判處有期徒刑3年2月、6月，應執行有期徒刑3
    年6月確定；前開有期徒刑3年6月、3年2月、6月部分，經本
    院於96年7月16日以96年度聲減字第1779號裁定，分別予以
    減刑後合併定其應執行有期徒刑3年6月確定；於86年7月18
    日入監執行，91年3月15日因縮短刑期假釋出監，94年7月12
    日撤銷假釋，於95年2月22日入監執行殘刑，96年9月15日因
    縮短刑期執行完畢等情，此有臺灣高等法院被告前案紀錄表
    在卷可稽，被告前受有期徒刑之執行完畢後，5年以內故意
    再犯有期徒刑以上之前開3罪，均為累犯，應依刑法第47條
    第1項之規定，分別加重其刑。至於，被告供稱其有供出毒
    品來源為張進堂、袁台生部分，經本院向臺中市政府警察局
    刑警大隊偵六隊查證結果，袁台生、張近堂販賣第一、二級
    毒品犯行，係於98年12月份，因接獲民眾李啟榮檢舉綽號「
    台哥」之袁台生販賣毒品，據以調查後，發現袁台生嫌疑重
    大，乃於99年1月份報請臺灣臺中地方法院檢察署指揮偵辦
    ，並向本院聲請通訊監察，再依監聽譯文內容，於99年4月
    19日針對曾經向袁台生、張進堂購買毒品之人聲請搜索，於
    執行搜索時，發現被告陳智謙，經其同意後帶回指認張進堂
    、袁台生販賣第一、二級毒品之犯行無訛，是袁台生、張進
    堂販賣毒品確實為民眾李啟榮檢舉而查獲，並非為被告陳智
    謙供出毒品來源而查獲，此有臺中市政府警察局刑警大隊偵
    六隊偵查佐吳旻蔚於100年8月16日製作之職務報告在卷可稽
    ，被告顯然不符合毒品危害防制條例第17條第1項供出毒品
    來源因而查獲上手之減刑規定，附此敘明。爰審酌被告前因
    施用毒品之犯行，經歷觀察勒戒、強制戒治之機會，仍無法
    徹底戒除施用毒品之惡習，猶故態復萌，再次施用毒品，無
    視於毒品對於自身健康之嚴重傷害及國家對於杜絕毒品犯罪
    之禁令，惟因施用毒品本身係屬自戕行為，對於社會所產生
    之潛在危害性尚屬輕微，且被告犯罪後業經坦承犯行，犯後
    態度尚稱良好等一切情狀，分別量處如主文所示之刑，並合
    併定其應執行之刑，以示懲儆。
據上論斷，應依刑事訴訟法第273條之1第1項、第299條第1項前
段，毒品危害防制條例第10條第1項、第2項，刑法第11條前段、
第47條第1項、第51條第5款，判決如主文。
中    華    民    國   100    年    8     月    24    日
                  刑事第七庭    法  官  巫淑芳
以上正本證明與原本無異。
如不服本判決應於收受判決後10日內向本院提出上訴書狀，並應
敘述具體理由；其未敘述上訴理由者，應於上訴期間屆滿後20日
內向本院補提理由書（均須按他造當事人之人數附繕本）「切勿
逕送上級法院」。
                                書記官  莊金屏
中    華    民    國   100    年    8     月    24    日
附錄論罪科刑法條：
毒品危害防制條例第10條：
施用第一級毒品者，處6月以上5年以下有期徒刑。
施用第二級毒品者，處3年以下有期徒刑。